# 同一控制下的收购少数股东股权一特例如何操作？

提问人：xry 时间：2018-04-30 21:27:11
A和B是甲公司的全资子公司，A公司是一家房地产开发企业，C公司也是一家房地产开发企业，B公司拥有C公司40%股权，Z公司与A和B公司是非关联的公司，拥有C公司60%的股权，C公司章程规定，C公司由B公司控制，Z公司不参与经营只分红， 2018 年 1 月 1日，A公司、B公司和Z公司通过协议，由B公司收购Z公司持有C公司60%的股权，B公司同意在A公司收购Z公司持有C公司60%的股权后，C公司控制权由A公司继承，不再参与C公司的经营，不再对C公司产生重大影响，并把股权从长期股权投资列到可供出售金融资产核算， 2018 年 1 月 1 日，C公司净资产评估价为 6 亿元，账面净资产为 1200 万元，协议规定，A公司以3.6亿元收购Z公司持有C公司60%的股权，C公司的控制权从 2018 年 1 月 1 日起转移到A公司， 2018 年 1 月 1 日后，C公司的股权由A公司（占60%)和B公司（占40%）
持有，甲公司通过A和B公司间接拥有了C公司100%的股权。请问老师这一合并业务属于什么类型的合并，合并日 2018 年 1 月 1 日和2018 年 12 月 31 日，甲公司、A公司和B公司在个别报表层次及合并层次如何处理，是否调整A公司和B公司合并报表的年初数？具体会计分录如何写？

回答人：chenyiwei
因为B原本就控制C，所以对A而言，该事项属于“收购少数股权+同一控制下合并”。A对C的投资成本即为收购少数股权的价款3.6亿元。B可对其所持哟的40%股权该按当日公允价值（2.4亿元）重新计量，确认损益 23520 万元（2.4亿元-1200万元*40%）。 具体处理可参考《瑞华研究 2010 ～ 2016 汇编》之“问题3-2-39（与同一控制下企业合并同时完成的收购少数股权交易）”。

提问人：xry 时间：2018-05-01 10:37:00
谢谢陈老师！还有个问题，A公司是同一控制下合并C，而B公司对C公司的权份未转移，只转移控制权，然后在A公司合并报表的年初数不用调整吧，同时对于甲公司来说，实际上C公司变成他的

回答人：chenyiwei
A的合并报表的年初数不用调整。甲公司的合并报表完全不变（属于合并范围内的内部交易）。